【裁判字號】    94,竹簡,195
【裁判日期】    950227
【裁判案由】    給付票款
【裁判全文】
臺灣新竹地方法院民事簡易判決         94年度竹簡字第195號
原      告  全虹企業股份有限公司
法定代理人  甲○○
訴訟代理人  丙○○
被      告  通天地實業有限公司
法定代理人  乙○○
上列當事人間請求給付票款事件，本院於民國95年2月9日辯論終
結，判決如下：
    主  文
被告應給付原告新臺幣貳佰伍拾伍萬貳仟柒佰伍拾貳元，及自民
國九十四年二月二十六日起至清償日止，按週年利率百分之六計
算之利息。
訴訟費用由被告負擔。
本判決第一項得假執行。
    事實及理由
甲、程序方面
一、按當事人喪失訴訟能力或法定代理人死亡或其代理權消滅者
    ，訴訟程序在有法定代理人或取得訴訟能力之本人，承受其
    訴訟以前當然停止；又上開情形於有訴訟代理人時不適用之
    ，但法院得酌量情形，裁定停止其訴訟程序；聲明承受訴訟
    ，應提出書狀於受訴法院，由法院送達於他造，民事訴訟法
    第170條、第173條、第176條分別定有明文。經查，原告提
    起本件訴訟時，其法定代理人為林村田，嗣於訴訟進行中，
    其法定代理人變更為甲○○，惟其有委任訴訟代理人，是在
    新任法定代理人甲○○承受訴訟前，本件訴訟不當然停止，
    且原告新任法定代理人甲○○業於94年8月30日以書狀聲明
    承受訴訟，經核與上開規定相符，合先敘明。
二、次按對於私法人或其他得為訴訟當事人之團體之訴訟，由其
    主事務所或主營業所所在地之法院管轄；又本於票據有所請
    求而涉訟者，得由票據付款地之法院管轄，民事訴訟法第2
    、13條分別定有明文。本件被告雖辯稱如附表所示之5紙支
    票係基於兩造間之合作協議書所簽發，而依兩造間之合作協
    議書第9條已約定，雙方合意以臺灣臺北地方法院為第一審
    管轄法院，則本院並無管轄權云云。惟查，原告係基於票款
    之法律關係提起本訴，尚非基於雙方之合作協議書為請求，
    此據原告陳明在卷（見本院卷第25頁），而查，如附表所示
    5紙支票之票據付款人均為華南商業銀行新竹分行，付款地
    均在新竹市○○街13號，此有系爭5紙支票在卷可稽，且查
    ，被告之事務所係設在新竹市○○里○○○街50號，此亦有
    被告公司之設立登記表在卷可稽（見本院卷第27至28頁），
    揆諸前開說明，本院自有管轄權，則被告辯稱本院並無管轄
    權云云，尚非足取，附此敘明。
三、按訴狀送達後，原告不得將原訴變更或追加他訴，但擴張或
    減縮應受判決事項之聲明者，不在此限，此為民事訴訟法第
    255條第1項第3款所明定。查原告訴之聲明原為被告給付原
    告新臺幣（下同）2,552,752元，及自如附表所示各該支票
    發票日翌日起至清償日止，按週年利率百分之6計算之利息
    ，嗣於言詞辯論終結前更改訴之聲明為被告應給付原告2,55
    2,752元，及自起訴狀繕本送達翌日（即94年2月26日）起至
    清償日止，按週年利率百分之6計算之利息，則原告訴之聲
    明既係對於被告為減縮利息之請求，其訴訟標的仍屬同一，
    並未變更或追加訴訟標的，且不甚礙被告防禦及訴訟終結，
    參諸前揭規定，應予准許，併予敘明。
四、本件被告經合法通知，未於最後言詞辯論期日到場，核無民
    事訴訟法第386條各款所列情形，爰依原告聲請，由其一造
    辯論而為判決。
乙、實體部分
一、原告主張：其執有被告所簽發如附表所示之支票5紙，詎料
    於如附表所示之提示日向付款人為付款之提示，竟均因存款
    不足而遭退票，屢經催討均未獲置理，爰依票據之法律關係
    提起本件訴訟，並聲明：(一)被告應給付原告2,55 2,752元，
    及自起訴狀繕本送達翌日（即94年2月26日）起至清償日止
    ，按週年利率百分之6計算之利息。(二)原告願供擔保，請准
    宣告假執行。
二、被告經合法通知，未於最後言詞辯論期日到場爭執，惟據其
    前到場所為之抗辯略以：如附表所示之5紙支票確為其所簽
    發，當初是基於兩造間所簽訂合作協議書而簽發，嗣原告並
    未履行前開合作協議書之約定，自應賠償其損害等語置辯。
    並聲明：原告之訴駁回。
三、經查原告主張之前揭事實，業據其提出與所述相符之支票及
    退票理由單各5紙（均影本）為證，而被告對於如附表所示
    之5紙支票確均為其所簽發，且嗣均因存款不足而遭退票等
    情並不爭執，雖另以前揭情詞置辯，惟此已為原告所否認。
    按當事人主張有利於己之事實者，就其事實有舉證之責任，
    民事訴訟法第277條前段定有明文；又原告於起訴原因已有
    相當之證明，而被告於抗辯事實並無確實證明方法，僅以空
    言爭執者，當然認定其抗辯事實之非真正，而應為被告不利
    益之裁判，最高法院著有18年上字第1679號判例足資參照。
    查被告就其前開所辯並未能提出任何證據以供本院審酌，揆
    諸前開說明，應認其上開所辯尚難採信，則原告前開主張堪
    認為真實。
四、按支票發票人應照支票文義擔保支票之支付；又執票人向支
    票債務人行使追索權時，得請求自為付款提示日起之利息，
    如無約定利率者，依年利率6釐計算，票據法第126條、第14
    4條準用同法第29條及第133條分別定有明文。本件被告為附
    表所示5紙支票之發票人，自應依支票上所載文義負責，而
    被告復未提出任何票據抗辯事由，從而，原告依票據之法律
    關係，請求被告給付2,552,752元，及自起訴狀繕本送達翌
    日（即94年2月26日）起至清償日止，按週年利率百分之6計
    算之利息，核屬正當，應予准許。
五、本件係就民事訴訟法第427條第2項第6款訴訟適用簡易程序
    所為被告敗訴之判決，爰依同法第389條第1項第3款規定，
    依職權宣告假執行，至原告固陳明願供擔保聲請宣告假執行
    ，惟其聲請僅係促使法院之職權發動，附此敘明。
六、訴訟費用負擔之依據：民事訴訟法第78條。
中    華    民    國    95    年    2     月    27    日
                  新竹簡易庭    法  官  高敏俐
以上正本係照原本作成。
如對本判決上訴，須於判決送達後20日內向本院提出上訴狀。
中    華    民    國    95    年    2     月    27    日
                                書記官  洪木志
┌─────────────────────────────────────────────────┐
│附表：                                                                         94年竹簡字第195號  │
├─┬─────────┬─────────┬──────┬─────┬─────┬─────┬──┤
│編│  發    票    人  │  付    款    人  │ 發  票  日 │提  示  日│ 票面金額 │支票號碼  │備考│
│號│                  │                  │            │          │（新台幣）│          │    │
├─┼─────────┼─────────┼──────┼─────┼─────┼─────┼──┤
│１│通天地實業有限公司│華南商業銀行新竹分│93年8月31日 │93年8月31 │514,438元 │KC0000000 │    │
│  │                  │行                │            │日        │          │          │    │
├─┼─────────┼─────────┼──────┼─────┼─────┼─────┼──┤
│２│通天地實業有限公司│華南商業銀行新竹分│93年9月10日 │93年9月10 │678,438元 │KC0000000 │    │
│  │                  │行                │            │日        │          │          │    │
├─┼─────────┼─────────┼──────┼─────┼─────┼─────┼──┤
│３│通天地實業有限公司│華南商業銀行新竹分│93年9月20日 │93年9月20 │562,938元 │KC0000000 │    │
│  │                  │行                │            │日        │          │          │    │
├─┼─────────┼─────────┼──────┼─────┼─────┼─────┼──┤
│４│通天地實業有限公司│華南商業銀行新竹分│93年9月30日 │93年9月30 │411,875元 │KC0000000 │    │
│  │                  │行                │            │日        │          │          │    │
├─┼─────────┼─────────┼──────┼─────┼─────┼─────┼──┤
│５│通天地實業有限公司│華南商業銀行新竹分│93年9月30日 │93年10月11│385,063元 │KC0000000 │    │
│  │                  │行                │            │日        │          │          │    │
└─┴─────────┴─────────┴──────┴─────┴─────┴─────┴──┘


司法院資訊處製作；財團法人民間司法改革基金會備份。
